【裁判字號】    90,易,3271
【裁判日期】    901026
【裁判案由】    竊盜
【裁判全文】
臺灣高雄地方法院刑事判決                          九十年度易字第三二七一號
    公  訴  人  臺灣高雄地方法院檢察署檢察官
    被      告  乙○○
右列被告因竊盜案件，經檢察官提起公訴（九十年度偵字第一四二七二號），本院判
決如左：
    主  文
乙○○竊盜，處罰金貳仟元，如易服勞役，以參佰元折算壹日。
    事  實
一、乙○○意圖為自己不法之所有，於民國九十年七月二十九日中午十二時三十分許
    （起訴書誤載為下午一時五十分許），在高雄市前金區○○○路二六六之一號漢
    神百貨公司（起訴書誤載為漢來百貨公司）地下二樓新生活超市內，將琪王奶油
    餅乾一包、芥末脆餅二包、早苗一包、阿瑪排骨酥一包、麵線一包及鱈魚一盒等
    物（價值共計新台幣八百五十九元），放置於漢神購物塑膠袋內，而著手竊取上
    開物品，未前往結帳櫃台結帳並由入口處離開而竊取得手後，旋即為該超市工作
    人員甲○○發現，而報警查獲。
二、案經高雄市政府警察局新興分局報告臺灣高雄地方法院檢察署檢察官偵查起訴。
    理  由
一、訊據被告乙○○固坦承有於前揭時、地拿取超市內之琪王奶油餅乾、芥末脆餅、
    早苗、阿瑪排骨酥、麵線及鱈魚等物，並裝入漢神購物塑膠袋內之事實，惟矢口
    否認有何竊盜之犯行，辯稱：伊不是要去偷東西，尚未穿越收銀台，因為收銀台
    在靠邊邊的地方，旁邊有在賣東西，伊是站在那邊看，店員並沒有讓伊有機會說
    明，如果伊要偷會偷高級一點的東西云云。然查：右揭事實，業據證人即漢神百
    貨公司地下二樓新生活超市工作人員甲○○於警訊及本院審理時到庭證稱：被告
    於九十年七月二十九日中午時刻進入生鮮超市選購物品後，並放入漢神購物塑膠
    袋，當時發現很可疑，約於十二時三十分許，被告在未結帳即從入口處走出去，
    伊即上前質問被告袋內是否有超市的商品，被告說不是，伊請被告提出發票，被
    告說沒有，說要去結帳，伊就請保全人員下來處理後報警等語明確（見九十年七
    月二十九日警訊筆錄及本院九十年九月十八日審判筆錄），而觀諸證人與被告素
    不認識，亦無何恩怨，衡情證人應無設詞誣陷之理；且目前超市之購物型態，均
    係使消費大眾獲得便利及擁有十足之自主性及選擇權，故從入口處進入超市後，
    便能在超市內自行選購，並設置數個結帳櫃台，以利消費者迅速結帳，而其入口
    及結帳櫃台設置之處均有明顯之標示，且入口處與結帳處之設置，一眼即能分辨
    其有所不同，有該超市之現場圖一紙及現場照片十三張在卷可參，而被告自承亦
    曾在該超市購物消費，則其對於入口及結帳處之區別應知之甚詳，豈有未經過結
    帳櫃台而直接從入口處出來之可能。況一般於超市內購物消費或是使用超市所準
    備之推車或提籃，或因購物數量不多而自行以手拿取，而漢神百貨公司地下二樓
    新生活超市亦準備有提籃及推車供消費者購物使用，且購物塑膠袋係要結完帳才
    給予裝所購買之物品乙節，亦據證人甲○○於本院審理時證述屬實，衡情被告茍
    非有意竊取，實無將所拿取之上開物品裝入購物塑膠袋內之必要，足見被告所辯
    顯與常情有悖，應屬臨訟圖卸之詞，洵無足取。此外，並有贓物認領保管收據一
    紙、扣押筆錄各一紙在卷可稽。本件事證明確，被告犯行洵堪認定。
二、核被告乙○○所為，係犯刑法第三百二十條第一項之竊盜罪。爰審酌被告犯後飾
    詞狡卸，不知省悟，惟念其僅因一時貪慾，思慮不週，致觸犯本案犯行，所竊取
    之財物價值不高，且上開物品業經證人甲○○領回，被害人所受損害非鉅等一切
    情狀，量處如主文所示之刑，並諭知易服勞役之折算標準，以資懲儆。
據上論斷，應依刑事訴訟法第二百九十九條第一項前段，刑法第三百二十條第一項、
第四十二條第二項，罰金罰鍰提高標準條例第一條前段、第二條，判決如主文。
中      華      民      國    九十      年      十      月    二十六    日
                                  臺灣高雄地方法院刑事第一庭
                                      法  官    陳玉聰
右正本證明與原本無異。
如不服本判決，應於判決送達後十日內，向本院提出上訴狀。
                                      書記官    鄭淑臻
中      華      民      國        九十      年     十     月    二十六  日
附錄本案論罪科刑法條全文：
刑法第三百二十條第一項
意圖為自己或第三人不法之所有，而竊取他人之動產者，為竊盜罪，處五年以下有期
徒刑、拘役或五百元以下罰金。


司法院資訊處製作；財團法人民間司法改革基金會備份。
